【裁判字號】    97,訴,261
【裁判日期】    970521
【裁判案由】    違反毒品危害防制條例
【裁判全文】
臺灣雲林地方法院刑事判決               97年度訴字第261號
公  訴  人  臺灣雲林地方法院檢察署檢察官
被      告  甲○○
上列被告因違反毒品危害防制條例案件，經檢察官提起公訴（97
年度毒偵字第174 號），嗣因被告就被訴事實為有罪之陳述，經
本院告知簡式審判程序意旨，並聽取公訴人、被告之意見後，本
院合議庭裁定由受命法官獨任依簡式審判程序審理，判決如下：
    主  文
甲○○施用第一級毒品，處有期徒刑捌月，扣案第一級毒品海洛
因壹包，淨重零點柒零公克沒收銷燬之，包裝袋重零點參貳公克
、注射針筒拾貳支均沒收。又施用第二級毒品，處有期徒刑陸月
。應執行有期徒刑壹年，扣案第一級毒品海洛因壹包，淨重零點
柒零公克沒收銷燬之，包裝袋重零點參貳公克、注射針筒拾貳支
均沒收。
    事  實  及  理  由
一、本件係經被告於準備程序期日為有罪之陳述，而經本院合議
    庭裁定由受命法官獨任以簡式審判程序加以審理，則依據刑
    事訴訟法第273 條之2 、同法第159 條第2 項之規定，不適
    用傳聞法則有關限制證據能力之相關規定；並得依同法第31
    0 條之2 之準用同法第454 條之規定製作略式判決書，依法
    僅需記載犯罪事實、證據名稱及應適用之法條，並得以簡略
    方式為之，如認定之犯罪事實、證據及應適用之法條，與檢
    察官聲請簡易判決處刑書或起訴書之記載相同者，得引用之
    ，合先敘明。
二、犯罪事實：甲○○前因施用第二級毒品案件，經觀察、勒戒
    後，認無繼續施用毒品之傾向，於民國94年9 月16日釋放，
    並由臺灣雲林地方法院檢察署檢察官於同月20日，以94年度
    毒偵字第1520號為不起訴處分確定。詎其仍不知悛悔，於觀
    察、勒戒執行完畢釋放後五年內，復基於施用第一級毒品之
    犯意，於97年2 月1 日凌晨2 時許，在雲林縣斗六市○○里
    ○○路192 之1 號租住處，以將毒品海洛因摻水置於針筒內
    注射靜脈之方式，施用第一級毒品海洛因1 次；另基於施用
    第二級毒品之犯意，於97年1 月30日或31日之某時，亦在上
    址，以將第二級毒品甲基安非他命（起訴書誤為安非他命）
    放置在玻璃球中燒烤後，吸食其煙霧之方式，施用第二級毒
    品甲基安非他命1 次。嗣於97年2 月1 日17時許，在其上開
    租住處，因另案通緝為警緝獲，並扣得第1 級毒品海洛因1
    小包（淨重0.70公克，空包裝重0.32公克）及其與董潤祥（
    業經檢察官另行起訴）共有，用以施用第一級毒品之注射針
    筒12支等物。
三、訊據被告甲○○對於上開施用第一級、第二級毒品之事實均
    坦承不諱，且被告於被查獲後採集之尿液經送檢驗結果，確
    呈海洛因經水解後之嗎啡陽性反應，及甲基安非他命陽性反
    應，此有尿液採驗作業管制紀錄、臺灣檢驗科技股份有限公
    司濫用藥物尿液檢驗報告在卷可稽，是被告確有施用第一級
    毒品海洛因、第二級毒品甲基安非他命之犯行，應可認定。
    而被告前已因施用第二級毒品案件，經本院裁定送觀察、勒
    戒處所執行觀察、勒戒後，認無繼續施用毒品之傾向，於94
    年9 月16日執行完畢釋放，並由臺灣雲林地方法院檢察署檢
    察官為不起訴處分確定，此亦有不起訴處分書、全國刑案資
    料查註表、全國施用毒品案件紀錄表等附卷可認。本件被告
    於觀察、勒戒執行完畢後，5 年內再犯上開施用第一級毒品
    、第二級毒品之犯行，事證明確，自應依法論科。
四、查海洛因及甲基安非他命，分別係毒品危害防制條例第2 條
    第2 項第1 款、第2 款規定之第一級與第二級毒品。是核被
    告甲○○所為施用海洛因部分，係犯毒品危害防制條例第10
    條第1 項之施用第一級毒品罪；施用甲基安非他命部分，係
    犯同條例第10條第2 項之施用第二級毒品罪。其因施用第一
    級、第二級毒品而非法持有第一級、第二級毒品之低度行為
    ，分別應為施用之高度行為所吸收，均不另論罪。被告所犯
    施用第一級毒品罪與施用第二級毒品罪，犯意個別，罪名互
    異，應分論併罰。
五、審酌被告前已因施用毒品而經觀察、勒戒，竟不思悔改，無
    法根絕毒品對自己的危害，素行著實非佳，且其另有施用毒
    品案件尚未判決確定，及本次施用毒品的種類、時間、方法
    ，暨犯罪後坦承犯行等一切情狀，分別量處主文所示之刑，
    並定其應執行之刑。扣案之第一級毒品海洛因1 包（淨重0.
    70公克），應依毒品危害防制條例第18條第1 項前段宣告沒
    收銷燬之，而空包裝袋重0.32公克、注射針筒12支，係被告
    與董潤祥共有，供施用第一級毒品海洛因犯罪所用之物，業
    據被告供明在卷，應依刑法第38條第1 項第2 款規定宣告沒
    收。至於其他扣案之注射針筒1 支、殘渣袋2 個、玻璃吸食
    器1 個、塑膠管1 支等物，被告均否認為其所有，本院亦查
    無其他積極證據可資證明上開物品為被告所有，供本件犯罪
    所用之物，爰均不予宣告沒收，併此敘明。
六、應適用的法條：
（一）刑事訴訟法第299 條第1 項前段、第273 條之1 第1 項、
      第310 條之2 、第454 條第1 項。
（二）毒品危害防制條例第10條第1 項、第2 項、第18條第1 項
      前段。
（三）刑法第11條前段、第51條第5款、第38條第1項第2款。
本案經檢察官乙○○到庭執行職務
中    華    民    國    97    年    5     月    21    日
                  刑事第二庭    法  官  劉  國  賓
以上正本證明與原本無異。
如不服本判決，應於判決收受後10日內，向本院提出上訴狀（須
附繕本）。
                                書記官  魏  輝  碩
中    華    民    國    97    年    5     月    21    日
毒品危害防制條例第10條
施用第一級毒品者，處6 月以上5 年以下有期徒刑。
施用第二級毒品者，處3 年以下有期徒刑。


司法院資訊處製作；財團法人民間司法改革基金會備份。
